最高法院民事裁定　　　　　　　　　　　　　　　　九十三年度台抗字第九０四號
　　再 抗告 人　甲○○
　　訴訟代理人　黃紀錄律師
右再抗告人因與乙○○間聲請撤銷支付命令確定證明書事件，對於中華民國九十三年
二月二十日台灣高等法院裁定（九十二年度抗字第四四三０號），提起再抗告，本院
裁定如下：
    主  文
原裁定廢棄，應由台灣高等法院更為裁定。
    理  由
本件原法院將台灣板橋地方法院（下稱板橋地院）所為駁回相對人請求撤銷該法院九
十一年度促字第二四九六號支付命令確定證明書聲請之裁定廢棄，係以：民事訴訟法
第一百三十七條第一項規定，送達於住居所、事務所或營業所不獲會晤應受送達人者
，得將文書付與有辨別事理能力之同居人或受僱人。郵差李萬賜於民國九十一年一月
二十四日送達系爭支付命令至相對人之營業所時，未獲會晤相對人，其逕將系爭支付
命令交由該營業所人員持相對人之印章具領，有違上開法條之規定。系爭支付命令究
交付何人收受？該人有否經相對人授權？均無從查考，難認系爭支付命令已合法送達
，既未合法送達，自不生確定之效力等詞，為其論據。按送達，由法院書記官交執達
員或郵政機關於應受送達人之住居所、事務所或營業所行之。由郵政機關行送達者，
以郵差為送達人。送達人應作送達證書。送達證書，應於作就後交收領人簽名、蓋章
或按指印。此觀修正前民事訴訟法第一百二十四條、第一百三十六條第一項、第一百
四十一條第一項及第二項之規定自明。又各類掛號郵件應由收件人、代收人、繼承人
、代理人或同居家屬蓋章收領。附有回執者，並應在回執上蓋章。民國七十九年八月
十五日修正公布之郵政規則第一百七十條第一項定有明文。再送達人按照定式作成之
送達證書為公證書，非有確切反證，應受送達人不得否認其曾送達（本院二十二年上
字第九一八號判例參照）。查郵差李萬賜於板橋地院九十二年度訴字第一三七五號請
求確認印鑑真偽事件審理時證稱：伊送達系爭支付命令至相對人之營業所，由該營業
所人員持相對人之印章具領云云（見原法院卷六二頁）。而李萬賜所作送達證書送達
方式欄，業於「已將文書交與應受送達人」及「本人」項上打勾，並蓋有相對人之印
章，有該送達證書影本可稽（見板橋地院卷第二卷三八頁）。果爾，能否謂系爭支付
命令未合法送達，即不無研求之餘地。原法院見未及此，遽以前揭理由將板橋地院所
為裁定廢棄，非無可議。再抗告意旨，聲明廢棄原裁定，非無理由。
據上論結，本件再抗告為有理由。依民事訴訟法第四百九十五條之一第二項、第四百
七十七條第一項、第四百七十八條第二項，裁定如主文。
中　　　華　　　民　　　國　　九十三　　年　　 十一 　　月　　 十八 　　日
                              最高法院民事第一庭
                                  審判長法官  林　奇　福
                                        法官  陳　國　禎
                                        法官  李　彥　文
                                        法官  謝　正　勝
                                        法官  吳　麗　女
      右正本證明與原本無異
                                              書  記  官
中　　　華　　　民　　　國　　九十三　　年　　 十二 　　月　　　二　　　日
                                                                        Ｔ
